臺灣高等法院民事裁定
111年度抗字第102號
抗  告  人  郭小草  
上列抗告人因與相對人第一商業銀行股份有限公司間損害賠償事
件，對於中華民國110年12月21日臺灣臺北地方法院110年度重訴
字第1084號裁定提起抗告，本院裁定如下：        
    主      文
抗告駁回。
抗告訴訟費用由抗告人負擔。
    理      由
一、按提起民事訴訟，應依民事訴訟法第77條之13之規定繳納裁
    判費，此為法定必須具備之程式。又起訴不合程式或不備其
    他要件，依其情形可以補正者，經審判長定期間命其補正而
    不補正，法院應以裁定駁回之，民事訴訟法第249條第1項第
    6款定有明文。
二、抗告意旨略以：伊前以相對人侵害伊人格權為由，向原法院
    起訴請求相對人應給付伊新臺幣（下同）2,775萬元本息，
    及除去「強制剝奪伊與銀行的信用往來」，經原法院以110
    年度重訴字第1084號損害賠償事件（下稱系爭訴訟）受理在
    案。伊所提訴訟係因非財產權而起訴，裁判費為定額徵收，
    不問其標的幾項，應徵收之第一審裁判費為180元，原法院
    混淆、曲解裁判費徵收規定，塗改伊訴之聲明，所為裁判費
    之核定實有違誤，伊已依法繳納裁判費180元，然原裁定以
    伊未遵期補繳裁判費為由，裁定駁回伊之起訴，於法未合。
    爰提起抗告，請求廢棄原裁定云云。
三、經查：抗告人提起系爭訴訟，未繳納第一審裁判費，經原法
    院於民國108年5月17日以108年度補字第1045號裁定核定訴
    訟標的價額，並命其收受裁定5日內補繳裁判費，抗告人對
    該裁定提起抗告，經本院以108年度抗字第768號裁定廢棄關
    於核定抗告人除去侵害請求之訴訟標的價額為165萬元部分
    ，維持關於核定抗告人請求給付2,775萬元本息之訴訟標的
    價額，駁回其餘抗告，抗告人不服提起再抗告，經最高法院
    以109年度台抗字第914號裁定駁回再抗告確定後，原法院於
    109年8月20日以109年度補字第1908號裁定（下稱109補字裁
    定）就系爭訴訟關於請求相對人應給付2,775萬元本息及違
    約金部分，核定訴訟標的價額為2,775萬元，應徵收裁判費2
    5萬6,200元，關於請求相對人應除去強制剝奪抗告人與銀行
    之信用往來部分，認屬非財產權訴訟，應依民事訴訟法第77
    條之14第1項規定徵收裁判費3,000元，並命抗告人於裁定送
    達5日內補繳裁判費25萬9,200元，該裁定已於109年8月26日
    寄存送達，抗告人雖對109補字裁定關於核定訴訟標的價額
    部分提起抗告，惟業經本院於109年12月30日以109年度抗字
    第1688號裁定駁回，復經最高法院於110年10月28日以110年
    度台抗字第1129號裁定駁回抗告人之再抗告確定等情，有送
    達證書、上開裁定在卷及附於各該卷宗可稽【見原法院系爭
    訴訟卷（內含109補字裁定卷）第39頁、本院卷第29-30頁、
    第35-36頁、第38頁】，抗告人自應依109補字裁定補繳裁判
    費。茲109補字裁定確定後已逾相當期間，然抗告人迄今仍
    未依109補字裁定如數繳納裁判費，依前揭說明，其起訴並
    非合法。原裁定以抗告人起訴不合程式，依民事訴訟法第24
    9條第1項第6款駁回抗告人之起訴，核無不合。抗告意旨指
    摘原裁定不當，聲明廢棄，為無理由，應予駁回。至抗告人
    主張其提起系爭訴訟係因非財產權而起訴，裁判費為定額徵
    收，不問其標的幾項，應徵收之第一審裁判費為180元，其
    已依法繳納裁判費180元，原裁定不得以伊未遵期補繳裁判
    費而駁回其起訴云云，然關於抗告人請求相對人給付2,775
    萬元本息及違約金部分，其係以人格權受侵害為由，請求金
    錢賠償2,775 萬元本息及違約金，自屬因財產權而起訴，抗
    告人就此部分之主張，容有誤會，要不足採，併此敘明。
四、爰裁定如主文。
中　　華　　民　　國　　111 　年　　2 　　月　　25　　日
                  民事第十二庭
                      審判長法  官  陳秀貞
                            法  官  毛彥程
                            法  官  蔡世芳
正本係照原本作成。
本裁定除以適用法規顯有錯誤為理由外，不得再抗告。如提起再
抗告，應於收受送達後10日內委任律師為代理人向本院提出再抗
告狀。並繳納再抗告費新臺幣１千元。
中　　華　　民　　國　　111 　年　　3 　　月　　1 　　日
  　　　　　　　　　　　　　書記官　何敏華